【裁判字號】    90,上訴,251
【裁判日期】    900626
【裁判案由】    毒品危害防制條例
【裁判全文】
臺灣高等法院臺中分院刑事判決                      九十年度上訴字第二五一號
    上  訴  人
    即  被  告  乙○○
右上訴人因違反毒品危害防制條例案件，不服臺灣臺中地方法院八十九年度訴字第二
八七四號中華民國八十九年十二月二十日第一審判決（起訴案號：臺灣臺中地方法院
檢察署八十九年度毒偵字第三三一三號），提起上訴，本院判決如左：
      主  文
原判決撤銷。
乙○○連續施用第壹級毒品，處有期徒刑拾壹月，海洛英肆點陸公克沒收並銷燬之；
又連續施用第貳級毒品，處有期徒刑柒月，安非他命零點陸公克沒收並銷燬之；主刑
部分應執行有期徒刑壹年參月。
      事  實
一、乙○○前因施用第二級毒品案件，經依原審法院以八十九年度毒聲字第二一０六
    號裁定送觀察、勒戒後，認無繼續施用毒品之傾向，業經台灣台中地方法院檢察
    署檢察官於民國（下同）八十九年四月二十七日，以八十九年度毒偵字第六七號
    不起訴處分確定。嗣乙○○於五年內復基於概括犯意，自八十九年四月七日起至
    九十年四月二十四日止，連續在臺中縣大里市○○里○○路五二五之二十七號十
    樓住處或臺中縣大里市其友「阿志」等處，施用第一級毒品海洛因、第二級毒品
    安非他命各多次。嗣於八十九年五月六日十二時二十分，在台中市○○路二一二
    巷二號前為警查獲，並扣得其供己施用而持有之第一級毒品海洛因四點六公克、
    第二級毒品安非他命零點六公克，經原審法院以八十九年度毒聲字第二八一九號
    裁定送觀察、勒戒後，認有繼續施用毒品之傾向，並予裁定強制戒治。再於九十
    年四月二十四日十五時十五分許，在臺中縣霧峰鄉○○路八五四號前，經警自其
    駕駛之Ｙ三－０四０八號自小客車上臨檢查獲其供己施用而持有之第一級毒品海
    洛因十八小包（含袋共重九公克）、第二級毒品安非他命八小包（含袋共重一０
    ‧七公克），而查知其繼續施用毒品至九十年四月二十四日止。
二、案經臺中市警察局第五分局報請臺灣臺中地方法院檢察署檢察官偵查起訴及臺中
    縣警察局霧峰分局報請臺灣臺中地方法院檢察署檢察官偵查後函送本院併辦。
      理  由
一、上訴人即被告乙○○於本審經傳未到，惟其右揭連續施用第壹級毒品海洛因、連
    續施用第貳級毒品安非他命，已據其在臺中市警察局第五分局、臺中縣警察局霧
    峰分局查獲時分別供認不諱，並於原審偵查中及併辦案件檢察官偵查中，亦均坦
    承犯行綦詳。且被告為警查獲時，經警取得尿液送驗結果為皆呈有第一、二級毒
    品嗎啡及安非他命陽性反應，有台中市衛生局煙毒尿液檢驗成績書附卷可稽，並
    有經臺中市警察局第五分局查獲被告供己施用而持有之第一級毒品海洛英四點六
    公克、第二級毒品安非他命零點六公克及經臺中縣警察局霧峰分局查獲被告供己
    施用而持有之第一級毒品海洛因十八小包（含袋共重九公克）、第二級毒品安非
    他命八小包（含袋共重一０‧七公克）扣案可資佐證。又被告前因施用第二級毒
    品案件，經原審法院以八十九年度毒聲字第二一０六號裁定送觀察、勒戒後，認
    無繼續施用毒品之傾向，業經台灣台中地方法院檢察署檢察官於八十九年四月二
    十七日，以八十九年度毒偵字第六七號不起訴處分確定。此有台灣台中看守所附
    設勒戒處所八十九年五月十七日（八九）中所正總字第一一０號函送之有無繼續
    施用毒品傾向證明書、不起訴處分書及刑案資料查註紀錄表附卷可查。被告於五
    年內再犯施用第一級毒品、施用第二級毒品之罪，事證極為明確，其犯行洵堪認
    定。
二、核被告乙○○所為，係犯毒品危害防制條例第十條第一項之施用第一級毒品罪、
    同法條第二項之施用第二級毒品罪。其因施用而持有各該毒品之低度行為，應為
    各該施用之高度行為所吸收，均不另論以持有之罪。又其分別施用第一、二級毒
    品多次之行為，各係時間緊接，犯罪構成要件相同，顯係基於概括犯意為之，均
    應依同法第五十六條連續犯之規定以一罪論，並加重其刑。被告所犯上開二罪，
    犯意各別，行為互殊，應予分別論科併合處罰。又被告自八十九年五月五日以後
    之連續施用第一級毒品、施用第二級毒品之犯行，雖未據檢察官起訴，惟被告係
    基於概括犯意而繼續為之，乃連續犯，其後之繼續犯行，與先前經起訴部份有裁
    判上一罪之關係，仍為起訴效力所及，應併予審究。原審判處被告罪刑，雖非無
    見，然查：原審判決未及對於被告併辦部份之犯行加以審理，即有未合。被告上
    訴意旨認原審判決量刑過重，固無理由，然原審判決既有上開可議之處，自仍應
    由本院予以撤銷改判。爰審酌被告之品行、犯罪之動機、犯罪之情節、犯罪所生
    之損害、犯罪後之態度等一切情狀，判處如主文第二項所示之刑，並定其應執行
    之刑為有期徒刑壹年參月。扣案之第一級毒品海洛因四點六公克、第二級毒品安
    非他命零點六公克；第一級毒品海洛因十八小包（含袋共重九公克）、第二級毒
    品安非他命八小包（含袋共重一０‧七公克），均應依毒品危害防制條例第十八
    條第一項前段之規定予以宣告沒收並銷燬之。
三、被告經本院合法傳喚，無正當之理由不到庭，爰不待其陳述，逕行判決。
四、據上論斷，應依刑事訴訟法第三百六十九條第一項前段、第三百六十四條、第二
    百九十九條第一項前段、第三百七十一條，毒品危害防制條例第十條第一項、第
    二項、第十八條第一項前段、第二十條第三項前段，刑法第十一條前段、第五十
    六條、第五十一條第五款，判決如主文。
五、本案經檢察官甲○○到庭執行職務。
中      華      民      國      九十       年     六     月   二十六    日
                                臺灣高等法院臺中分院刑事第九庭
                                      審判長法  官  陳  筱  珮
                                            法  官  趙  春  碧
                                            法  官  古  金  男
右正本證明與原本無異。
施用第一級毒品部份得上訴。
施用第二級毒品部份不得上訴。
如不服本判決應於收受送達後十日內向本院提出上訴書狀，其未述上訴之理由者並
得於提起上訴後十日內向本院補提理由書（均須按他造當事人之人數附繕本）。
                                            書記官  陳  妙  瑋
中      華      民      國      九十       年     六     月   二十八    日
附錄論罪科刑法條
毒品危害防制條例第十條：
  施用第一級毒品者，處六月以上五年以下有期徒刑第十條
  施用第二級毒品者，處三年以下有期徒刑。
                                                                        Ｒ


司法院資訊處製作；財團法人民間司法改革基金會備份。
